【裁判字號】    89,易,44
【裁判日期】    890224
【裁判案由】    竊盜等
【裁判全文】
台灣宜蘭地方法院刑事判決                            八十九年度易字第四四號
    公  訴  人  台灣宜蘭地方法院檢察署檢察官
    被      告  乙○○
右列被告因竊盜案件，經檢察官提起公訴（八十八年度偵緝字第四三三號），本院判
決如左：
    主  文
乙○○意圖為自己不法之所有，而侵占其他離本人所持有之物，處罰金參仟元，如易
服勞役以參佰元折算壹日。又連續於夜間侵入住宅竊盜，累犯，處有期徒刑捌月。
    事  實
一、乙○○曾於民國八十三年五月間因違反麻醉藥品管理條例案件，經本院判處有期
    徒刑四月，如易科罰金以三百元折算一日確定，於八十三年六月十七日執行完畢
    ，竟仍不知悔改，明知其於八十八年五月一日上午八時許，在宜蘭縣五結鄉○○
    ○路路旁拾獲之車號ＪＥ─九八七一號車牌二面，係他人離本人所持有之物（原
    係林晉毅所有，於八十六年十二月二十六日上午十時三十分許，在宜蘭縣五結鄉
    ○○路○段二五五號前失竊），竟仍然意圖為自己不法之所有，將之侵占入己，
    並換裝於其所有之自小客車上使用。復另行起意，意圖為自己不法所有之概括犯
    意，先後於附表所示之時間、地點，以附表所示之方法，連續竊取他人之動產財
    物得逞（詳如附表所示）。嗣於八十八年五月八日下午一時三十分許及同年七月
    二十八日下午七時許，分別經警在宜蘭縣冬山鄉○○路三十一巷六號及宜蘭縣羅
    東鎮紅精靈遊藝場樓下為警查獲。
二、案經宜蘭縣警察局羅東分局報請台灣宜蘭地方法院檢察署檢察官偵查起訴。
    理  由
一、訊據被告乙○○對於右揭侵占其他離本人所持有之物（車牌二面）之事實，及附
    表所示之事實（編號六部分除外），均坦承不諱，核與證人辛○○、戊○○、己
    ○○、丁○○、甲○○、丙○○及證人即宜蘭縣冬山鄉公所建設課技士張肇琛分
    別於偵查中證述之情節大致相符，被告此部分之自白顯與事實相符。另訊據被告
    否認有竊取附表編號六所示之ＥＭ─八二０九號自小客車，辯稱：該車並非伊所
    竊取，係陳彥誠交給伊開的云云。經查，右揭附表編號六所示之ＥＭ─八二０九
    號自小客車，係被害人庚○○所有於八十八年七月十二日晚間九時許，在宜蘭縣
    羅東鎮○○路與興東南路二二八巷口失竊等情，業據證人庚○○於偵查中指訴綦
    詳；參之證人陳彥誠於偵查中亦證稱：伊並未將右開自小客車借予被告使用，亦
    未竊取該車等情，顯見該車係被告所竊，應堪予認定，被告此部分所辯云云，要
    屬卸責之詞，不足採信。此外並有贓物認領保管單十一紙及車籍作業係統─查詢
    認可資料二紙附卷足資佐證。事證明確，被告犯行應均堪予認定。
二、核被告意圖為自己不法之所有，而侵占其他離本人所持有之物，所為係犯刑法第
    三百三十七條之侵占遺失物罪。又被告意圖為自己不法之所有，而竊取他人之動
    產，所為分別係犯如附表所犯法條欄所示之罪名。被告右揭先後竊盜之多次犯行
    ，其時間緊接，犯罪基本構成要件相同，顯係基於概括之犯意反覆為之，應依連
    續犯之規定論以情節較重之刑法第三百二十一條第一項第一款之連續於夜間侵入
    住宅竊盜罪之一罪，並加重其刑。查被告前曾於八十三年五月間因違反麻醉藥品
    管理條例案件，經本院判處有期徒刑四月，如易科罰金以三百元折算一日確定，
    於八十三年六月十七日執行完畢，有其台灣高等法院被告全國前案紀錄表一紙附
    卷足稽，其於五年內再犯有期徒刑以上之右開連續於夜間侵入住宅竊盜罪部分，
    為累犯，應依累犯之規定遞加重其刑。爰審被告意圖為自己不法所有侵占其他離
    本人所持有之物，及連續於夜間侵入住宅竊取他人財物之犯罪動機、目的、手段
    、對被害人財產法益所生之危害，及其犯罪後坦承大部犯行之態度等一切情狀，
    分別量處如主文所示之刑，以示懲儆。
據上論斷，應依刑事訴訟法第二百九十九條第一項前段，刑法第五十六條、第三百二
十一條第一項第一款、第三百三十七條、第四十二條第二項、第四十七條，罰金罰鍰
提高標準條例第一條前段、第二條，判決如主文。
中      華      民      國     八十九    年      二     月    二十四    日
                                        臺灣宜蘭地方法院刑事庭
                                            法  官  黃  永  勝
右正本證明與原本無異。
如不服本判決，應於判決送達後十日內向本院提出上訴狀。（應附繕本）
                                            書記官  陳  旺  誠
中      華      民      國     八十九    年      二     月    二十九    日
參考法條：
    刑法第三百二十一條第一項第一款
犯竊盜罪而有左列情形之一者，處六月以上五年以下有期徒刑：
一、於夜間侵入住宅或有人居住之建築物、船艦或隱匿其內而犯之者。
    刑法第三百三十七條
意圖為自己或第三人不法之所有，而侵占遺失物、漂流物或其他離本人所持有之物者
，處五百元以下罰金。


司法院資訊處製作；財團法人民間司法改革基金會備份。
